ACORDAO-COMPLETO-2421314

ACÓRDÃO DE RELAÇÃO

ACÓRDÃO DE RELAÇÃO 8522/2020 ATA 27/2020 - PRIMEIRA CÂMARA

Acórdão 8522/2020-TCU-Primeira Câmara
Trata-se de recurso de reconsideração interposto por Marly dos Santos Sousa contra os itens 9.3, 9.4 e 9.5 do Acórdão 15731/2018-TCU-Primeira Câmara, por meio do qual esta Corte de Contas a considerou revel, julgou suas contas irregulares, imputando-lhe débito solidário e multa (peça 31) .
Considerando que, regularmente notificada, em 10/2/2020 (peça 60) , da deliberação recorrida, a responsável somente compareceu aos autos em 5/3/2020, oportunidade em que protocolizou seu recurso de reconsideração (peça 62) ;
Considerando que o prazo para a interposição desse recurso é de 15 (quinze) dias, nos termos do art. 285 do Regimento Interno do TCU;
Considerando que "a data de início do prazo é contada a partir do primeiro dia em que houver expediente no Tribunal", nos termos do art. 19, § 3º, da Resolução TCU 170/2004, o termo a quo para análise da tempestividade foi o dia 11/2/2020, sendo certo que o termo final para sua interposição se deu no dia 27/2/2020;
Considerando que não constam carreados aos autos documentos que elidam a omissão na prestação de contas, bem como a comprovação da boa e regular aplicação dos recursos, inferindo-se que as alegações ficaram no campo da subjetividade;
Considerando que argumento novo ou tese jurídica nova não podem ser considerados fatos novos, vez que não representam documentos ou acontecimentos cujo conhecimento se daria posteriormente à decisão recorrida;
Considerando que a tentativa de se provocar a pura e simples rediscussão de deliberações do TCU com base em discordância com as conclusões deste Tribunal não se constitui em fato ensejador do conhecimento do recurso fora do prazo legal;
Considerando que a recorrente não traz aos autos documentos que demonstrem a superveniência de fatos novos, razão pela qual a intempestividade constatada não pode ser afastada, a teor do art. 285, § 2º, do Regimento Interno/TCU;
Os Ministros do Tribunal de Contas da União, quanto ao processo a seguir relacionado, ACORDAM, por unanimidade, com fundamento no art. 32, inciso I e parágrafo único, da Lei 8.443/1992, e nos arts. 143, inciso IV, alínea "b", e § 3º, 277, inciso I, e 285, caput e § 2º, do Regimento Interno do TCU, de acordo com os pareceres emitidos nos autos, em:
a) não conhecer do recurso de reconsideração interposto por Marly dos Santos Sousa, por restar intempestivo e não apresentar fatos novos; e
b) encaminhar cópia desta decisão, acompanhada da instrução da unidade técnica, à recorrente e aos órgãos/entidades interessados.
1. Processo TC-Processo 019.240/2015-5 (TOMADA DE CONTAS ESPECIAL) 
	1.1. Responsáveis: Fernando Luiz Maciel Carvalho (XXX.381.943-XX) ; Marly dos Santos Sousa (XXX.407.393-XX) .
	1.2. Recorrente: Marly dos Santos Sousa (XXX.407.393-XX) .
	1.3. Órgão: Prefeitura Municipal de Conceição do Lago-Açu/MA.
	1.4. Relator: Ministro Vital do Rêgo.
	1.5. Representante do Ministério Público: Procurador Marinus Eduardo De Vries Marsico.
	1.6. Relator da deliberação recorrida: Ministro Walton Alencar Rodrigues.
	1.7. Unidade Técnica: Secretaria de Recursos (Serur) .
	1.8. Representação legal: Igor Mesquita Pereira (OAB/MA 15.416) e outros. 
	1.9. Determinações/Recomendações/Orientações: não há.

Primeira Câmara

Fernando Luiz Maciel Carvalho (XXX.381.943-XX); Marly dos Santos Sousa (XXX.407.393-XX).

VITAL DO RÊGO

Ministro Walton Alencar Rodrigues.

TOMADA DE CONTAS ESPECIAL (TCE)

Secretaria de Recursos (Serur).